【裁判字號】    98,訴,542
【裁判日期】    990104
【裁判案由】    毒品危害防制條例
【裁判全文】
臺灣宜蘭地方法院刑事判決               98年度訴字第542號
公  訴  人  臺灣宜蘭地方法院檢察署檢察官
被      告  甲○○
上列被告因毒品危害防制條例案件，經檢察官提起公訴（98年度
毒偵字第635號），被告就被訴事實為有罪之陳述，經告知簡式
審判程序之旨，並聽取被告之意見後，本院合議庭裁定由受命法
官獨任逕依簡式審判程序判決如下
    主  文
甲○○施用第一級毒品，累犯，處有期徒刑拾月。
    犯 罪 事 實
一、甲○○前因施用毒品案件，經觀察勒戒後，認有繼續施用毒
    品之傾向，經臺灣板橋地方法院裁定令入戒治處所強制戒治
    ，於民國89年11月30日強制戒治期滿執行完畢，並經臺灣板
    橋地方法院檢察署檢察官於89年12月6日以89年度戒毒偵字
    第849號為不起訴處分確定。92年3月21日復因施用毒品案件
    ，經臺灣宜蘭地方法院92毒聲字第158號裁定令入戒治處所
    強制戒治，於93年1月9日因毒品危害防制條例修正報結出所
    ，另經同法院於92年7月21日以92年度訴字第120號判處有期
    徒刑9月確定，於93年9月10日執行完畢。又於96年間再因施
    用毒品、公共危險、過失傷害、竊盜案件，經同法院分別判
    處有期徒刑6月、1年、8月（嗣經減刑為4月）、4月（嗣經
    減刑為2月）、3月（嗣經減刑為1月15日）確定，上開案件
    經定執行刑及接續執行後，於98年1月17日縮短刑期假釋出
    監，甫於98年5月5日保護管束期滿執行完畢。詎仍不知悛悔
    ，復基於施用第1、2級毒品犯意，於98年7月29日下午8時許
    ，在宜蘭縣羅東鎮○○路○段26巷9號住所，將第一級毒品海
    洛因及第二級毒品甲基安非他命摻在一起，以針筒注射之方
    式，同時施用第一級毒品海洛因及第二級毒品甲基安非他命
    1次。嗣於98年7月30日零時10分許，經警採集其尿液送驗結
    果呈鴉片類嗎啡陽性及安非他命類甲基安非他命陽性反應，
    始悉上情。
二、案經宜蘭縣政府警察局羅東分局報告臺灣宜蘭地方法院檢察
    署檢察官偵查起訴。
    理  由
一、訊據被告甲○○對於上揭犯罪事實坦承不諱，且被告於98年
    7月30日零時10分許，經警採集其尿液送驗結果，確呈海洛
    因代謝後之鴉片類嗎啡陽性反應及甲基安非他命類藥物陽性
    反應，此有宜蘭縣政府警察局羅東分局98年度毒品犯罪嫌疑
    人尿液採驗作業管制紀錄及慈濟大學濫用藥物檢驗中心檢驗
    總表各1紙在卷可參。被告之自白顯與事實相符，堪予採憑
    。又被告前因施用毒品案件，經觀察勒戒後，認有繼續施用
    毒品之傾向，經臺灣板橋地方法院裁定令入戒治處所強制戒
    治，於民國89年11月30日強制戒治期滿執行完畢，並經臺灣
    板橋地方法院檢察署檢察官於89年12月6日以89年度戒毒偵
    字第849號為不起訴處分確定。92年3月21日復因施用毒品案
    件，經臺灣宜蘭地方法院92毒聲字第158號裁定令入戒治處
    所強制戒治，於93年1月9日因毒品危害防制條例修正報結出
    所，另經同法院於92年7月21日以92年度訴字第120號判處有
    期徒刑9月確定，於93年9月10日執行完畢。又於96年間再因
    施用毒品案件，經同法院分別判處有期徒刑6月、1年確定，
    有臺灣高等法院被告前案紀錄表附卷足稽。被告於五年內再
    犯毒品危害防制條例第10條之前揭施用第1級、第2級毒品之
    犯行，應堪以認定。
二、核被告所為，係犯毒品危害防制條例第10條第1、2項之施用
    第1、2級毒品罪。被告持有第1、2級毒品之低度行為，分別
    為其施用第1、2級毒品之高度行為所吸收，均不另論罪。被
    告一行為同時施用前揭第1、2級毒品，係一行為同時觸犯前
    開二罪名，應依刑法第55條想像競合犯之規定，從一重之施
    用第1級毒品罪處斷。公訴人認應分論併罰容有誤會。被告
    前因施用毒品案件，經觀察勒戒後，認有繼續施用毒品之傾
    向，經臺灣板橋地方法院裁定令入戒治處所強制戒治，於民
    國89年11月30日強制戒治期滿執行完畢，並經臺灣板橋地方
    法院檢察署檢察官於89年12月6日以89年度戒毒偵字第849號
    為不起訴處分確定。92年3月21日復因施用毒品案件，經臺
    灣宜蘭地方法院92毒聲字第158號裁定令入戒治處所強制戒
    治，於93年1月9日因毒品危害防制條例修正報結出所，另經
    同法院於92年7月21日以92年度訴字第120號判處有期徒刑9
    月確定，於93年9月10日執行完畢。又於96年間再因施用毒
    品、公共危險、過失傷害、竊盜案件，經同法院分別判處有
    期徒刑6月、1年、8月（嗣經減刑為4月）、4月（嗣經減刑
    為2月）、3月（嗣經減刑為1月15日）確定，上開案件經定
    執行刑及接續執行後，於98年1月17日縮短刑期假釋出監，
    於98年5月5日保護管束期滿執行完畢，有台灣高等法院被告
    前案紀錄表附卷足稽，其於受有期徒刑執行完畢後5年內故
    意再犯有期徒刑以上之上開罪名，為累犯，應依法加重其刑
    。爰審酌被告之品行，屢次施用毒品不知悛悔之犯罪動機、
    目的、手段及其施用毒品戕害身心健康，對國家社會所生之
    危害，及其犯罪後坦承犯行態度良好等一切情狀，量處如主
    文所示之刑。
據上論斷，應依刑事訴訟法第299條第1項前段、第273條之1第1
項，毒品危害防制條例第10條第1項、第2項，刑法第11條前段、
第47條第1項、第55條，判決如主文。
本案經檢察官劉惟宗到庭執行職務
中    華    民    國    99    年    1    月    4      日
                  刑事第三庭法  官  黃永勝
以上正本證明與原本無異。
如不服本判決應於收受送達後十日內向本院提出上訴書狀，並應
敘述具體理由；其未敘述上述理由者，應於上訴期間屆滿後二十
日內向本院補提理由書(均須按他造當事人之人數附繕本)「切勿
逕送上級法院」。
                            書記官  吳文雄
中    華    民    國    99    年    1    月    4      日
附錄本案論罪科刑法條全文：
毒品危害防制條例第10條第1項
施用第一級毒品者，處 6 月以上 5 年以下有期徒刑。

司法院資訊處製作；財團法人民間司法改革基金會備份。
